【裁判字號】    97,訴,3321
【裁判日期】    971104
【裁判案由】    毒品危害防制條例
【裁判全文】
臺灣板橋地方法院刑事判決              97年度訴字第3321號
公  訴  人  臺灣板橋地方法院檢察署檢察官
被      告  甲○○
                    （現另案
上列被告因毒品危害防制條例案件，經檢察官提起公訴（97年度
毒偵字第5044號），本院裁定改用簡式審判程序審理，判決如下
：
    主  文
甲○○施用第一級毒品，累犯，處有期徒刑玖月；扣案之第一級
毒品海洛因壹包（驗餘淨重零點零陸參捌公克），沒收銷燬之。
又施用第二級毒品，累犯，處有期徒刑伍月。應執行有期徒刑壹
年；扣案之第一級毒品海洛因壹包（驗餘淨重零點零陸參捌公克
），沒收銷燬之。
    事  實
一、甲○○前於民國88年間因施用毒品案件，經臺灣臺北地方法
    院裁定送觀察、勒戒後，認無繼續施用毒品之傾向，於88年
    2 月5 日執行完畢釋放，並由臺灣臺北地方法院檢察署檢察
    官於88年2 月5 日以88年度偵字第2813號為不起訴處分確定
    。復於同年間因施用毒品案件，經本院裁定送觀察、勒戒後
    ，認有繼續施用毒品之傾向，令入戒治處所施以強制戒治，
    於89年8 月13日戒治執行完畢，並經本院於88年8 月27日以
    88年度易字第3008號判處有期徒刑7 月；嗣經臺灣高等法院
    於88年11月11日以88年度上易字第4575號判處上訴駁回確定
    ，於90年3 月14日執行完畢。又於89年間因施用毒品案件，
    經本院裁定令入戒治處所施以強制戒治，於92年3 月10日停
    止戒治出所（於92年5 月19日強制戒治期滿），並經本院於
    90年9 月28日以90年度板簡字第1519號判處有期徒刑6 月確
    定。再於90年間因轉讓毒品案件，經臺灣高等法院於92年4
    月29日以92年度上訴字第86號判處有期徒刑10月確定，並與
    上開案件所宣告之有期徒刑6 月，裁定應執行有期徒刑1 年
    2 月確定。繼於91年間因施用毒品案件，經本院於91年7 月
    31日以91年度訴字第684 號判處有期徒刑10月、8 月，應執
    行有期徒刑1 年5 月確定，並與上開案件接續執行，於94年
    3 月31日執行完畢（於本件構成累犯）。復於94年間因施用
    毒品案件，經臺灣高等法院於95年9 月20日以95年度上訴字
    第2922號判處有期徒刑1 年2 月、10月，應執行有期徒刑1
    年5 月確定。又因持有毒品案件，經本院於95年6 月28日以
    95年度訴字第975 號判處有期徒刑3 月確定。再於95年間因
    竊盜案件，經臺灣高等法院於95年12月7 日以95年度上易字
    第1617號判處有期徒刑10月確定。上開4 罪嗣經臺灣高等法
    院裁定減為有期徒刑7 月、5 月、1 月又15日、5 月，應執
    行有期徒刑1 年3 月又15日確定，甫於96年9 月1 日縮刑期
    滿執行完畢（於本件構成累犯）。詎其仍不知悔改，復基於
    施用第1 級毒品海洛因之犯意，於97年6 月3 日中午某時，
    在臺北縣土城市○○路○ 段143 巷9 號4 樓住處，以針筒注
    射稀釋後之海洛因之方式，施用海洛因乙次。另基於施用第
    2 級毒品甲基安非他命之犯意，於同日中午某時，在上址，
    以將甲基安非他命放置於玻璃球內燒烤產生煙霧之方式施用
    甲基安非他命乙次。嗣於同年月日23時50分許，在臺北縣永
    和市○○街68巷2 號前為警查獲，並扣得第1 級毒品海洛因
    1 包（驗餘淨重0.0638公克），經警採集其尿液送鑑驗結果
    呈嗎啡及甲基安非他命陽性反應。
二、案經臺北縣政府警察局永和分局報請臺灣板橋地方法院檢察
    署檢察官偵查起訴。
    理  由
一、上揭事實業據被告甲○○於本院準備程序及審理中坦承不諱
    （見本院97年10月21日準備程序及簡式審判筆錄），並有第
    1 級毒品海洛因1 包（驗餘淨重0.0638公克）扣案可證（見
    臺灣板橋地方法院檢察署97年度毒偵字第5044號偵查卷第14
    頁），且被告為警查獲所採集之尿液經送檢驗結果，確呈嗎
    啡及甲基安非他命陽性反應，此有臺灣檢驗科技股份有限公
    司濫用藥物尿液檢驗報告1 紙在卷可憑（見上開偵查卷第46
    頁）。此外，並有交通部民用航空局航空醫務中心毒品鑑定
    書1 紙在卷可稽（見上開偵查卷第45頁），足徵被告之任意
    性自白與事實相符。又被告前於88年間因施用毒品案件，經
    臺灣臺北地方法院裁定送觀察、勒戒後，認無繼續施用毒品
    之傾向，於88年2 月5 日執行完畢釋放，並由臺灣臺北地方
    法院檢察署檢察官於88年2 月5 日以88年度偵字第2813號為
    不起訴處分確定。復於同年間因施用毒品案件，經本院裁定
    送觀察、勒戒後，認有繼續施用毒品之傾向，令入戒治處所
    施以強制戒治，於89年8 月13日戒治執行完畢，並經本院於
    88年8 月27日以88年度易字第3008號判處有期徒刑7 月；嗣
    經臺灣高等法院於88年11月11日以88年度上易字第4575號判
    處上訴駁回確定，於90年3 月14日執行完畢。又於89年間因
    施用毒品案件，經本院裁定令入戒治處所施以強制戒治，於
    92年3 月10日停止戒治出所（於92年5 月19日強制戒治期滿
    ），並經本院於90年9 月28日以90年度板簡字第1519號判處
    有期徒刑6 月確定。再於90年間因轉讓毒品案件，經臺灣高
    等法院於92年4 月29日以92年度上訴字第86號判處有期徒刑
    10月確定，並與上開案件所宣告之有期徒刑6 月，裁定應執
    行有期徒刑1 年2 月確定。繼於91年間因施用毒品案件，經
    本院於91年7 月31日以91年度訴字第684 號判處有期徒刑10
    月、8 月，應執行有期徒刑1 年5 月確定，並與上開案件接
    續執行，於94年3 月31日執行完畢（於本件構成累犯）。復
    於94年間因施用毒品案件，經臺灣高等法院於95年9 月20日
    以95年度上訴字第2922號判處有期徒刑1 年2 月、10月，應
    執行有期徒刑1 年5 月確定。又因持有毒品案件，經本院於
    95年6 月28日以95年度訴字第975 號判處有期徒刑3 月確定
    。再於95年間因竊盜案件，經臺灣高等法院於95年12月7 日
    以95年度上易字第1617號判處有期徒刑10月確定。上開4 罪
    嗣經臺灣高等法院裁定減為有期徒刑7 月、5 月、1 月又15
    日、5 月，應執行有期徒刑1 年3 月又15日確定，甫於96年
    9 月1 日縮刑期滿執行完畢（於本件構成累犯）等情，有臺
    灣高等法院被告前案紀錄表1 份附卷可佐。是以，本案事證
    明確，被告本件施用第1 、2 級毒品之犯行均堪認定，應依
    法論科。
二、核被告所為，係犯毒品危害防制條例第10條第1 項之施用第
    1 級毒品罪、同條第2 項之施用第2 級毒品罪。被告持有第
    1 級毒品海洛因、第2 級毒品甲基安非他命，既意在供己施
    用，其持有之低度行為應為施用之高度行為所吸收，均不另
    論罪。被告所犯上開2 罪間，犯意各別，顯係另行起意，應
    予分論併罰。末查，被告有如事實欄所載之論罪科刑及執行
    情形，此有臺灣高等法院被告前案紀錄表1 份可查，其於有
    期徒刑執行完畢後，5 年內故意再犯本件有期徒刑以上之2
    罪，為累犯，均應依法加重其刑。爰審酌被告之素行、犯罪
    之動機、目的、手段，施用第1 級毒品、第2 級毒品戕害自
    身健康及其犯後坦承犯行，態度良好等一切情狀，各量處如
    主文所示之刑，並定其應執行之刑，以資懲儆。
三、扣案之海洛因1 包（驗餘淨重0.0638公克），係第1 級毒品
    （其內毒品與外袋無法析離完盡，應概認屬查獲之毒品），
    不問屬何人所有，應依毒品危害防制條例第18條第1 項前段
    之規定併予宣告沒收銷燬之。
四、本件經檢察官提起公訴，被告於準備程序中就被訴事實為有
    罪之陳述，經法官告知簡式審判程序之旨，並聽取公訴人、
    被告之意見後，本院合議庭裁定由受命法官獨任進行簡式審
    判程序，併予敘明。
據上論斷，應依刑事訴訟法第273 條之1 第1 項、第299 條第1
項前段，毒品危害防制條例第10條、第18條第1 項前段，刑法第
11條前段、第47條第1 項、第51條第5 款，判決如主文。
本案經檢察官王家春到庭執行職務。
中    華    民    國    97    年    11    月    4     日
                  刑事第十九庭  法  官  曾正耀
上列正本證明與原本無異。
如不服本判決，應於送達後十日內敘明上訴理由，向本院提出上
訴狀
                                書記官  田世杰
中    華    民    國    97    年    11    月    4     日
附論罪科刑依據之法條：
毒品危害防制條例第10條
施用第1級毒品者，處 6 月以上 5 年以下有期徒刑。
施用第2級毒品者，處3年以下有期徒刑。


司法院資訊處製作；財團法人民間司法改革基金會備份。
